Inventaris van het archief van de Commissie voor de Nederlands - Zuid-Afrikaanse Handel, 1908-1941
Nationaal Archief, Den Haag
- COMMISSIE VOOR DEN NEDERLANDSCH - ZUID-AFRIKAANSCHEN HANDEL 1908 - 1941, B.
  - Algemeen, B.1.
    - Briefwisseling, B.1.2.
      - Correspondentie met de consul-generaal, later buitengewoon gezant en gevolmachtigd minister der Nederlanden te Pretoria, met bijlagen., 1923-1930; 35-46; 5 omslagen en 7 pakken
        - 1923, 35; 1 omslag
        - 1924, 36; 1 omslag
        - 1925, 37; 1 omslag
        - 1926 januari - mei, 38; 1 omslag
        - 1928 mei - oktober, 39; 1 omslag
        - 1929, 40
        - 1930 januari - juni, 41
        - 1930 juli - december, 42
        - Ingekomen stukken, 1931 januari - april, 43
        - Ingekomen stukken, 1931 mei - augustus, 44
        - Ingekomen stukken, 1931 september - december, 45
        - Uitgaande stukken, 1931, 46
      - Correspondentie met de buitengewoon gezant en agent van de commissie te Pretoria., 1932; 48-50; 3 pakken
        - Ingekomen stukken, 1932 januari - juni, 48
        - Ingekomen stukken, 1932 juli - december, 49
        - Uitgaande stukken, 1932, 50
      - Correspondentie met de Handelsagent te Johannesburg, met bijlagen., 1935-1940; 59-76; 18 pakken en 1 omslag
        Per 1 april 1940 werd de Handelsagent benoemd tot Handelsattaché‚ bij het, te Pretoria zetelende, Gezantschap, met standplaats Johannesburg.
        - Ingekomen stukken, 1935 april - december, 59
        - Ingekomen stukken, 1936 januari - juni, 60
        - Ingekomen stukken, 1936 juli - december, 61
        - Ingekomen stukken, 1937 januari - juni, 62
        - Ingekomen stukken, 1937 juli - december, 63
        - Ingekomen stukken, 1938 januari - juni, 64
        - Ingekomen stukken, 1938 juli - december, 65
        - Ingekomen stukken, 1939 januari - juni, 66
        - Ingekomen stukken, 1939 juli - december, 67
        - Ingekomen stukken, 1940 januari - mei, 68
        - Uitgaande stukken, 1935 maart - december, 69
        - Uitgaande stukken, 1936, 70
        - Uitgaande stukken, 1937 januari - juni, 71
        - Uitgaande stukken, 1937 juli - december, 72
        - Uitgaande stukken, 1938 januari - juni, 73
        - Uitgaande stukken, 1938 juli - december, 74
        - Uitgaande stukken, 1939, 75
        - Uitgaande stukken, 1940 januari - mei, 76; 1 omslag
      - Briefwisseling met de Nederlandse Kamer van Koophandel te Pretoria, met bijlagen., 1922-1931; 77-78; 1 pak en 1 omslag
        - 1922 - 1926 juli, 77; 1 omslag
        - 1928 - 1931, 78
      - Briefwisseling met de Nederlandse Kamer van Koophandel te Kaapstad, met bijlagen., 1922-1932; 80-81; 1 omslag en 1 pak
        - 1922-1929, 80; 1 omslag
        - 1930-1932, 81
      - Briefwisseling met de Nederlandse Kamer van Koophandel te Johannesburg, met bijlagen., 1933; 99; 1 omslag
    - Jaar- en maandverslagen, B.1.3.
      - Jaarverslagen van de Commissie over 1908/09-1913, 1923, 1929, 1932, 1934-1940, gedrukt en getypt., 1910-1914, 1924, 1930, 1933, 1935-1941; 119; 1 pak
        In het archief van het ministerie van Economische Zaken, Directie Handel en Nijverheid 1905-1943, inv.nr. 4360.07, berusten jaarverslagen van de Commissie over 1908-1918, 1920-1925, 1927-1929, 1931, 1933-1937 en 1940. Bij de Nederlands-Zuid-Afrikaanse Vereniging te Amsterdam berusten jaarverslagen over de jaren 1919-1936.
      - Maandverslagen van de Commissie, samengesteld in samenwerking met de Nederlandse Kamers van Koophandel te Johannesburg en Pretoria en de Nederlandse Monsterkamer en Handelsbureau te Kaapstad., 1930 juni-juli; 118; 2 stukken
        Bij de Nederlands-Zuid-Afrikaanse Vereniging te Amsterdam berusten de maandverslagen over 1930-1937. Het Maandbulletin van de commissie werd van 1924-1940 gepubliceerd in het maandblad Zuid-Afrika.
  - Bijzonder, B.2.
    - Organisatie en personeel, B.2.1.
      - Stukken betreffende de aanstelling, het ontslag en de salariëring van personeel in dienst van de Commissie en inzake de benoeming en het ontslag van leden van de Commissie., 1916-1935; 120; 1 omslag
      - Ingekomen stukken bij de voorzitter van de Commissie, K.F. van den Berg, met bijlagen., 1929-1931 en z.j.; 121; 1 omslag
      - Stukken betreffende de problemen met F.C.E. Visscher, aanvankelijk werkzaam bij de Nederlandsche Kamer van Koophandel te Johannesburg, daarna bij het Agentschap van de Commissie aldaar., 1931-1933; 129; 1 omslag
      - Overzichten van de werkzaamheden van het secretariaat van de Commissie., Z.j.(1932, 1938); 122; 2 stukken
      - Stukken betreffende een controverse tussen K.F. van den Berg, voorzitter van de Commissie, en Ir. H.A. van Ysselsteyn, vicevoorzitter van de Commissie, inzake het te voeren beleid gedurende het verblijf van eerstgenoemde in Zuid-Afrika., 1933; 123; 1 omslag
      - Briefwisseling tussen de secretaris van de Commissie, mr. H.C. Obreen, en de voorzitter, K.F. van den Berg, tijdens het verblijf van de laatste in Zuid-Afrika in verband met de plannen voor de reorganisatie van de handelsinlichtingendienst aldaar., 1933; 130; 1 omslag
      - Stukken betreffende de verzekering ingevolge de Ziektewet van het personeel van de Commissie., 1933-1935, 1940; 124; 1 omslag
      - Registratuurplan, gebruikt door het secretariaat van de Commissie., Z.j. (ca. 1935); 131; 1 stuk
      - Stukken betreffende de invoering van loonbelasting ten laste van het personeel van de Commissie., 1940-1941 en z.j.; 125; 1 omslag
    - Financiën, B.2.2.
      - Staten houdende periodieke overzichten van inkomsten en uitgaven van de Commissie, met bijbehorende briefwisseling en verdere bijlagen., 1912-1920, 1925, 1929-1930, 1933 en z.j.; 126-128; 1 pak en 2 omslagen
        - 1912-1920, 1925, 126
        - 1929-1930, 127
        - 1933, 128
      - Begrotingen en overzichten van inkomsten en uitgaven van de Nederlands Kamers van Koophandel en Monsterkamer te Johannesburg, Pretoria en Kaapstad, met bijlagen., 1915, 1918-1931; 132; 1 pak
      - Briefwisseling met de Nederlandse Kamer van Koophandel te Pretoria, Kaapstad en Johannesburg betreffende diverse financiële aangelegenheden., 1923-1932, 1934; 143-145; 2 omslagen
        - Pretoria, 1923-1932, 143
        - Kaapstad, 1923-1932, 144
        - Johannesburg, 1934, 145
      - Stukken betreffende de inning door de Commissie van contributies van de Nederlandse leden van de Nederlandse Kamers van Koophandel in Zuid-Afrika c.q. de inning van bijdragen van Nederlandse ondernemingen voor het werk van de Commissie., 1929, 1932-1933, 1936-1941; 137-134; 2 pakken
        - 1929, 1932-1933, 1935, 133
        - 1936-1941, 134
      - Briefwisseling met de Nederlandse Gezant te Pretoria en met de Agent van de Commissie aldaar betreffende diverse financiële aangelegenheden., 1930-1932; 146; 1 omslag
      - Stukken betreffende de toekenning van subsidies aan de Commissie door Kamers van Koophandel en Fabrieken in Nederland over de jaren 1935-1941, met bijlagen., 135-142; 8 omslagen
        - Subsidie over 1935, 1934-1936, 135
        - Subsidie over 1936, 1935-1936, 136
        - Subsidie over 1937, 1936-1937, 137
        - Subsidie over 1938, 1937-1938, 138
        - Subsidie over 1939, 1938-1939, 139
        - Subsidie over 1940, 1939-1940, 140
        - Subsidie over 1941, 1940-1941, 141
        - Subsidie over 1942, 1941, 142
    - Handelsbevordering in het algemeen, B.2.3.
      - Stukken betreffende plannen tot oprichting van toonkamers in Nederland van Zuid-Afrikaanse producten., 1913-1914; 147; 1 omslag
      - Memories en rapporten betreffende de economische toestand in Zuid-Afrika en inzake de handelsbetrekkingen tussen dat land en Nederland, opgesteld door of ingekomen bij de Commissie., 1918, 1923, 1927, 1933 en z.j.; 150; 1 omslag
      - Stukken ontvangen en opgemaakt door de secretaris van de Commissie, mr. H.C. Obreen., 1918-1919, 1921-1922, 1925-1927, 1929, 1933-1935; 151; 1 omslag
      - Verzamelde documentatie betreffende de handel tussen Nederland en Zuid-Afrika., 1921, 1923, 1925, 1928-1929, 1934; 154; 1 omslag
      - Stukken betreffende het plan van de Commissie tot aanstelling van een handelsagent in Zuid-Afrika., 1922-1923; 156; 1 omslag
      - Stukken betreffende de Federatie van Nederlandse Kamers van Koophandel in het Buitenland., 1924, 1930-1933, 1935-1940; 157; 1 pak
        De Commissie vertegenwoordigde de Nederlandse Kamers van Koophandel in Zuid-Afrika in deze Federatie.
      - Stukken betreffende een in Zuid-Afrika in te voeren belasting op agenten van buitenlandse firma's., 1925-1926; 158; 1 omslag
      - Stukken betreffende een reis van de secretaris van de Commissie, mr. H.C. Obreen, naar Zuid-Afrika., 1925-1927; 159; 1 omslag
      - Rapport van de waarnemend Consul-Generaal der Nederlanden te Kaapstad betreffende de handel tussen Nederlands-Indië en Zuid-Afrika, met bijlage., 1926; 160; 2 stukken
      - Stukken betreffende de onderhandelingen tussen Nederland en Zuid-Afrika inzake de afsluiting van een handelsverdrag., 1926, 1928-1929; 161; 1 omslag
      - Stukken betreffende de mogelijke uitbreiding van de Nederlandse consulaire dienst in Afrika., 1929 en z.j.; 163; 1 omslag
      - Stukken betreffende de instelling van een handelsagentschap bij het Nederlands Gezantschap te Pretoria., 1929-1932; 164; 1 omslag
      - Stukken betreffende de crisis in de internationale diamantindustrie en -handel., 1930-1932; 165; 1 pak
      - Stukken betreffende de opening van een rechtstreekse scheepvaartverbinding tussen Nederlands-Indië en Zuid-Afrika., 1931-1933; 166; 1 omslag
      - Rapport van de Nederlandse consul te Kaapstad betreffende zijn reis langs de westkust van Afrika, met begeleidende brief., 1932; 167; 3 stukken
      - Verslag van de dienstreis van de secretaris van het Handelsbureau voor Nederland en Koloniën te Kaapstad door de Oostelijke Provincie., 1933; 168; 1 stuk
      - Stukken betreffende de plannen inzake de reorganisatie van de Nederlandse handelsvoorlichting in Zuid-Afrika., 1934-1936; 169; 1 omslag
      - Stukken betreffende de regeling van de samenwerking tussen de Commissie en de Afdeling Economische Voorlichting van de Directie van Handel en Nijverheid., 1936-1937; 170; 1 omslag
      - Stukken betreffende plannen tot uitbreiding van de in 1935 tussen Nederland en Zuid-Afrika bereikte voorlopige overeenkomst inzake de handels- en scheepvaartbetrekkingen., 1936-1939; 171; 1 pak
      - Stukken betreffende de gevolgen van het uitbreken van de Tweede Wereldoorlog., 1939-1940; 172-173; 2 omslagen
        - Buitengewone Staatscouranten van de Unie van Zuid-Afrika houdende bepalingen inzake het uitroepen van de noodtoestand en daarmee in verband staande maatregelen., 172
        - Stukken betreffende wijzigingen van de regelingen en tarieven op het gebied van transport- en molest verzekering van goederen., 173
    - Instandhouding van monsterkamers in Zuid-Afrika, B.2.4.
      - Verslag van de werkzaamheden van de Nederlandsche Monsterkamer te Johannesburg over de periode 1 juni 1914 -1 juni 1915., Z.j. (1915); 148; 1 stuk
      - Statuten en reglement van de Nederlandsche Monsterkamer te Kaapstad, met wijzigingen en lijsten van deelnemers en monstercollecties., 1917-1918, 1921 en z.j.; 149; 1 omslag
      - Tekst van de overeenkomst tussen de Nederlandse Kamers van Koophandel te Johannesburg en Pretoria en de Nederlandse Monsterkamer te Kaapstad betreffende hun onderlinge samenwerking, afschrift, in tweevoud., 1919; 152; 2 stukken
      - Stukken betreffende de wenselijkheid van de oprichting van een Nederlandse monsterkamer in Bloemfontein., 1921, 1932; 153; 1 omslag
      - Stukken betreffende het plan tot oprichting van een Nederlands handelsbureau en monsterkamer te Durban., 1922; 155; 1 pak
      - Stukken betreffende plannen van de Commissie tot heroprichting van de, wegens bezuiniging gesloten, monsterkamer van Nederlandse producten te Johannesburg., 1927; 162; 1 omslag
    - Handelsbemiddeling en het verstrekken van handelsinlichtingen, B.2.5.
      - Briefwisseling met de Nederlandse Kamer van Koophandel te Kaapstad., 1928-1935; 82-98; 10 pakken en 6 omslagen
        - Ingekomen en minuten van uitgaande stukken, 1928, 82
        - Ingekomen stukken, 1929, 83
        - Ingekomen stukken, 1930, 84
        - Ingekomen stukken, 1932 januari - juni, 85
        - Ingekomen stukken, 1932 juli - december, 86
        - Ingekomen stukken, 1933 januari - juni, 87
        - Ingekomen stukken, 1933 juli - december, 88
        - Ingekomen stukken, 1934 januari - juni, 89
        - Ingekomen stukken, 1934 juli - december, 90
        - Ingekomen stukken, 1935 januari – april, 91; 1 omslag
        - Uitgaande stukken, 1929, 92; 1 omslag
        - Uitgaande stukken, 1930, 93; 1 omslag
        - Uitgaande stukken, 1931, 94; 1 omslag
        - Uitgaande stukken, 1932, 95; 1 omslag
        - Uitgaande stukken, 1933, 96
        - Uitgaande stukken, 1934, 97
        - Uitgaande stukken, 1935 januari - maart, 98; 1 omslag
      - Briefwisseling met de Nederlandse Kamer van Koophandel te Pretoria., 1929-1932 maart; 79; 1 omslag
      - Briefwisseling met de Nederlandse Kamer van Koophandel te Johannesburg., 1930-1935; 100-111; 10 pakken en 2 omslagen
        - Ingekomen stukken, 1930, 100
        - Ingekomen stukken, 1932 januari - augustus, 101
        - Ingekomen stukken, 1932 september - december, 102
        - Ingekomen stukken, 1933 januari - mei, 103
        - Ingekomen stukken, 1933 juni - december, 104
        - Ingekomen stukken, 1934, 105
        - Ingekomen stukken, 1935 januari - februari, 106; 1 omslag
        - Uitgaande stukken, 1931, 107
        - Uitgaande stukken, 1932, 108
        - Uitgaande stukken, 1933, 109
        - Uitgaande stukken, 1934, 110
        - Uitgaande stukken, 1935 januari - maart, 111; 1 omslag
      - Verslag van de zittingsdagen voor Nederlandse ondernemingen, gehouden door de secretaris van de Nederlandse Monsterkamer en Handelsbureau te Kaapstad, J.M. Donker, tijdens zijn bezoek aan Nederland, in tweevoud, met rapport inzake de resultaten van deze reis en overzichten van de werkzaamheden van de Monsterkamer in de periode december 1929-juli 1930., 1929-1930; 174; 1 omslag
      - Stukken betreffende de mogelijkheid voor Nederlandse elektrotechnische ondernemingen tot afzet van hun producten in Zuid-Afrika., 1930; 175; 1 omslag
      - Verslagen van de zittingsdagen voor Nederlandse ondernemingen, gehouden door de Nederlandse Gezant in Zuid-Afrika, dr. H.A. Lorentz, tijdens zijn bezoek aan Nederland., 1931; 176; 1 omslag
      - Lijsten van tot stand gebrachte relaties tussen ondernemingen in Nederland en in Zuid-Afrika in 1de periode 1930-1932., 1931-1932; 252; 1 omslag
      - Stukken betreffende de samenwerking tussen de Commissie en de Nederlandse Kamers van Koophandel in Zuid-Afrika bij het behandelen van handelsaanvragen., 1932; 177; 1 omslag
      - Verslagen door F.C.E. Visscher, medewerker van de Commissie, van zijn bezoeken aan diverse ondernemingen in Nederland., 1932; 178; 1 omslag
      - Stukken betreffende de door de Commissie verstrekte referenties over M.C.W. Sölner., 1932; 179; 1 omslag
      - Briefwisseling met de Buitengewone Gezant en met de Agent van de Commissie te Pretoria betreffende handelsinlichtingen, met bijlagen., 1932-1934; 47-58; 5 pakken en 4 omslagen
        - Ingekomen stukken, 1932 januari - juni, 51
        - Ingekomen stukken, 1932 juli - december, 52
        - Ingekomen stukken, 1933 januari - juni, 53
        - Ingekomen stukken, 1933 juli - december, 54
        - Ingekomen stukken, 1934 januari - december, 55
        - Uitgaande stukken, 1932 januari – maart, 47; 1 omslag
        - Uitgaande stukken, 1932 april - december, 56; 1 omslag
        - Uitgaande stukken, 1933, 57; 1 omslag
        - Uitgaande stukken, 1934, 58; 1 omslag
      - Briefwisseling met Nederlandse consulaten in Afrika betreffende handelsinlichtingen, met bijlagen., 1932-1935; 112-117; 5 omslagen en 1 pak
        - te Mombasa, 1932 februari - december, 112
        - te Mombasa, 1933 februari – 1935 oktober, 113; 1 pak
        - te Kaapstad, 1932 juni - 1935 mei, 114
        - te Durban, 1932 juli - 1935 juli, 115
        - te Johannesburg, 1934 januari - oktober, 116
        - te Beira, 1934 mei - augustus, 117
      - Stukken betreffende het bezoek van de Handelsagent te Johannesburg aan Nederland., 1936; 180; 1 pak
      - Kaartsysteem met alfabetisch geordende gegevens over Nederlandse ondernemingen die door de Commissie met Zuid-Afrikaanse ondernemingen in contact zijn gebracht., 1937-1940; 253; 1 kaartenbak
        - blauwe kaarten: per product geordend
        - gele kaarten: per onderneming geordend
      - Stukken betreffende de bemiddeling van de Commissie om de heer J.W. Gadow te Johannesburg met Nederlandse afnemers van chroom- en mangaanerts in contact te brengen., 1938-1939; 181; 1 omslag
      - Stukken betreffende de bemiddeling van de Commissie om de agentuurfirma Arthur V. Jacob & Co. te Kaapstad met Nederlandse ondernemingen in contact te brengen., 1939; 182; 1 omslag
    - Bemiddeling bij deelneming aan tentoonstellingen, B.2.6.
      - Rapport van M.P. Barendsen over de mislukte Internationale Tentoonstelling van Nijverheid, Handel en Kunst te Tilburg., 1913; 183; 1 stuk
      - Ingekomen brief betreffende een in Amsterdam gehouden tentoonstelling van Zuid-Afrikaanse producten., 1916; 251; 1 stuk
      - Stukken betreffende de deelneming aan de Witwatersrandtentoonstelling in Johannesburg in 1925., 1924; 184-187; 4 omslagen
        De deelneming aan deze tentoonstelling is niet doorgegaan.
        - Briefwisseling met het Ministerie van Arbeid, Handel en Nijverheid te 's-Gravenhage en de Nederlandse Kamer van Koophandel te Johannesburg betreffende de eventuele Nederlandse deelneming aan de tentoonstelling, met bijlagen, 1924 februari - april, 184
        - Stukken betreffende de eventuele deelneming van Nederlandse ondernemingen aan de tentoonstelling, 1924 maart - juli, 185
        - Stukken betreffende een vergadering van voorlopige deelnemers aan de tentoonstelling op 18 juli 1924 te 's-Gravenhage, 1924 juni - juli, 186
        - Briefwisseling met Kamers van Koophandel en Fabrieken betreffende eventuele deelneming van Nederlandse ondernemingen aan de tentoonstelling, met bijlagen, 1924 juni - augustus, 187
      - Stukken betreffende de deelneming aan de Witwatersrandtentoonstelling te Johannesburg en de landbouwtentoonstelling te Pretoria in 1928., 1927-1929; 188-205; 18 omslagen
        - Stukken betreffende de plannen tot deelneming aan de tentoonstellingen, 1927, 188
        - Minuten van uitnodigingen tot deelneming aan de tentoonstelling, 1927, 189
        - Ingekomen brieven houdende afwijzingen van deelneming aan de tentoonstelling, met bijlagen, 1927-1928, 190
        - Briefwisseling met Nederlandse ondernemingen en instellingen betreffende hun deelneming aan de Witwatersrandtentoonstelling en inzake de betaling van de kosten van deze deelneming, 1927 oktober-1929 februari, 191
        - Briefwisseling m et de Nijverheidsraad en het Verbond van Nederlandsche Werkgevers te 's-Gravenhage, 1927 juli-1928 februari, 192
        - Briefwisseling m et de N.V. Vereenigde Javasche Houthandel Maatschappijen te Amsterdam, 1927 oktober-1928 november, 193
        - Briefwisseling m et de Nederlandse Kamer van Koophandel te Johannesburg, 1927 september -1928 juni, 194
        - Briefwisseling m et de consul der Nederlanden te Durban, 1927 december-1928 oktober, 195
        - Briefwisseling m et de Consul-Generaal der Nederlanden te Pretoria, 1927 oktober-1928 juni, 196
        - Briefwisseling m et het ministerie van Binnenlandse Zaken en Landbouw, 1927 november-1929 maart, 197
        - Briefwisseling met de Nederlandsche Bank voor Zuid-Afrika, 1927 oktober-1929 februari, 198
        - Briefwisseling met de Holland-Afrika Lijn en haar cargodoor "Vrachtmail" betreffende de verscheping van tentoonstellingsgoederen naar Zuid-Afrika, met bijlagen, 1927 oktober-1928 januari, 199
        - Stukken betreffende subsidies voor de Nederlandse deelneming aan de Witwatersrandtentoonstelling, 1927 oktober-1928 oktober, 200
        - Stukken betreffende de Nederlandse deelneming aan de landbouwtentoonstelling te Pretoria, 1928 februari - juni, 201
        - Stukken betreffende de voorlichting over de Nederlandse deelneming aan de tentoonstellingen, met knipsels, 1928 januari - juni, 202
        - Concept van een voorwoord voor een herinneringsalbum betreffende de Nederlandse deelneming aan de Witwatersrandtentoonstelling, met foto's van de inzendingen van de verschillende Nederlandse deelnemers, 1928 juni, 203
        - Stukken betreffende subsidies voor de Nederlandse deelneming aan de tentoonstelling te Pretoria, 1928 februari - mei, 204
        - Stukken betreffende de financiering van de Nederlandse deelneming aan de tentoonstellingen, met bijlagen, 1927 januari-1928 oktober en z.j., 205
      - Stukken betreffende een Nederlandse deelneming aan de landbouwtentoonstellingen in Johannesburg, Kaapstad, Durban en Pretoria in 1929., 1928; 206; 1 omslag
      - Stukken betreffende de voorbereiding van een Nederlandse deelneming aan de tentoonstellingen in Zuid-Afrika in 1930., 1929; 207; 1 omslag
    - Bemiddeling bij openbare aanbestedingen in Zuid-Afrika, B.2.7.
      - Stukken betreffende de uitvoering van de keuring van door Nederlandse ondernemingen door middel van openbare aanbestedingen aan Zuid-Afrika geleverde textielgoederen., 1931-1933; 208; 1 omslag
      - Stukken betreffende de behandeling van openbare aanbestedingen in Zuid-Afrika., 1932, 1934, 1937 en z.j.; 209; 1 omslag
      - Stukken betreffende de eventuele deelneming van de N.V. Internationaal Handels Consortium te 's-Gravenhage aan openbare aanbestedingen in Zuid-Afrika., 1935-1936, 1938; 210; 1 omslag
      - Stukken betreffende de eventuele deelneming van Nederlandse ondernemingen aan openbare aanbestedingen voor de uitbreiding van de haven van Kaapstad., 1937; 211; 1 pak
      - Stukken betreffende openbare aanbestedingen in Zuid-Afrika., 1931-1932, 1935; 212-213; 2 omslagen
        - "Autobussen op rails", 1931-1932 en z.j., 212
        - Baggermolens en sleepboten, 1935, 213
      - Lijsten houdende aantekeningen over de door de Commissie gevoerde briefwisseling inzake openbare aanbestedingen in Zuid-Afrika., 1938, 1940; 214-215; 2 katernen
        - 1938, 214
        - 1940, 215
    - Bemoeienis met de invoer uit en uitvoer naar Zuid-Afrika, B.2.8.
      - Stukken betreffende de invoer van Zuid-Afrikaans fruit in Nederland en andere landen in Europa., 1927-1928, 1930-1934, 1938; 216; 1 pak
      - Facilities for the establishment of factories in the Union of South Africa, publicatie van de Zuid-Afrikaanse overheid, gedrukt., 1928; 219; 1 katern
      - Stukken betreffende de mogelijkheid voor Nederlandse deelneming in de exploitatie van asbestwinning in Zuid-Afrika., 1928-1929; 220; 1 omslag
      - Die Ingenieursbedryf in Suid-Afrika, door Vernon Bosman, uitgave van de Zuid-Afrikaanse Raad van Handel en Nijverheid, gedrukt., 1929; 221; 1 deel
      - Rapport van de Nederlandse Kamer van Koophandel te Johannesburg betreffende de uitvoerbaarheid van plannen tot oprichting van fabrieken van lijnolie, strokarton, touw en jutezakken., 1930; 222; 1 stuk
      - Stukken betreffende de levering van een super-sleepboot voor Zuid-Afrikaanse havens., 1930-1931; 223; 1 omslag
      - Rapport betreffende de mogelijkheid van het vestigen van een visserijcentrum op Robbeneiland, met bijlagen., 1931; 224; 4 stukken
      - Stukken betreffende in Zuid-Afrika afgekeurde, uit Nederlands-Indië ingevoerde dwarsliggers voor de spoorwegen., 1931; 225; 1 omslag
      - Die uitvoerhandel van die Unie van Suid-Afrika (uitgawe 1930-31), gedrukt., Z.j. (1931); 217; 1 katern
      - Stukken betreffende de uitvoer van thee uit Nederlands-Indië naar Zuid-Afrika., 1931-1932; 226; 1 omslag